

PERFIL

Mi nombre es Victor Manuel Hernandez Vargas, a lo largo de mi vida me gusta aprender las diferentes tecnologías como el desarrollo web, la inteligencia artificial y el desarrollo de software.

Llevo haciendo aplicaciones y páginas web de forma profesional y activa durante los últimos años. Esto hace que haya ido acumulando experiencia en muchos lenguajes y fases del desarrollo de aplicaciones. Puedo aprender nuevas tecnologías con rapidez, y de hecho, me encanta hacerlo.

INFORMACIÓN DE CONTACTO

TELÉFONO: 9811819378

LINKEDIN:

https://www.linkedin.com/in/newtonvmhv/

CORREO:

vargasvictor847@outlook.com.

Estado Civil: Soltero

Portafolio: https://portafolio-victor-

vargas.vercel.app/

TECNOLOGIAS Y HERRAMEINETAS

PHP / LARAVEL JAVASCRIPT / REACT MySQL / MONGODB CSS / BOOTSTRAP **PYTHON** WORKBENCH **DOCKER POSTMAN** MICROSOFT OFFICE

COMPETENCIAS

Capacidad de gestión y planificación Trabajo en equipo Resolución de problemas Iniciativa y proactividad Competencia matemática

CURSOS Y CERTIFICACIONES

Python Essentials 1. Python Essentials 2. Introducción Api Rest. Introduccion a las ventas. Introduccion a la seguridad y salud laboral. Atención y servicio.

VÍCTOR MANUEL HERNANDEZ VARGAS Ingeniero en Sistemas Computacionales

EXPERIENCIA LABORAL

System Enginner

Tren Maya S.A. de C.V., Champoton, Campeche

Noviembre 2023 – Actualidad

- Diseño y desarrollo de sistemas informáticos.
- Implementación y configuración de sistemas.
- Mantenimiento y soporte técnico.
- Redacción de documentos
- Análisis y resolución de problemas.
- Investigación y desarrollo tecnológico.

Software Engineer and Administration

TecNM Campus Champotón, Champoton, Campeche

Febrero 2023 - Octubre 2023

- Administración de base de datos.
- Creación de Sistemas Informáticos.
- Elaborar y presentar informes y reportes respecto al área académica.

Desarrollador de software – Contrato de formación

iTrends, Campeche, Mexico

Enero 2023

Creación de sistemas informáticos.

Personal de caja – Contrato de temporada Coppel S.A. de C.V., Champoton, Campeche

Noviembre 2022 - Enero 2023

- Realizar las funciones de cobro y cuadre de caja.
- Atender, asesorar y orientar al cliente.
- Manejo de puntos de venta.
- Manejo de E-commerce.

Auxiliar de servicios

La palapa de champotón, Champotón, Campeche

Febrero 2022 - Octubre 2022

- Atención al cliente.
- Manejo de inventario.

Residencia profesional

Grupo Icarus S.A de C.V, Campeche, México

Agosto. 2021 - Diciembre. 2021

- Sincronizar la información de los E-learning.
- Desarrollar mecanismos de acceso del sistema integral de los Elearnina.

Artesano

Artesanías Don Abel, Champotón, Campeche, México.

Enero, 2021 - Diciembre, 2021

- Ventas de artesanias.
- Producción artesanal.

FORMACIÓN

TecNM Campus Champoton

2017 – 2022: Titulado en Ingeniería en Sistemas Computacionales

University of Oxford

2017 – 2018: Diplomado en Física Matematica

CETis 'Miguel Hidalgo y Costilla'

2013 - 2017: Técnico en programación Informatica



Curso profesional de base de datos. Curso profesional de docker. Inducción de sistemas ferroviarios Tren Maya. Terminales satelitales MexSat. Introducción a la Ciberseguridad. Introducción a la Ciencia de datos.

YM.